【裁判字號】    98,上訴,1195
【裁判日期】    981126
【裁判案由】    偽造文書等
【裁判全文】
臺灣高等法院高雄分院刑事判決        98年度上訴字第1195號
上  訴  人
即  被  告  乙○○
選任辯護人  薛政宏  律師
上列上訴人因偽造文書等案件，不服臺灣高雄地方法院98年度訴
字第516 號中華民國98年7 月10日第一審判決（起訴案號：臺灣
高雄地方法院檢察署97年度偵字第21437 號、97年度偵緝字第15
72號），提起上訴，本院判決如下：
    主  文
原判決撤銷。
乙○○犯侵占罪，處有期徒刑肆月，如易科罰金，以新臺幣壹仟
元折算壹日，減為有期徒刑貳月，如易科罰金，以新臺幣壹仟元
折算壹日；又共同犯如附表編號一至十二所示之行使偽造私文書
罪，共拾貳罪，各處如附表所示之刑，如易科罰金，均以新臺幣
壹仟元折算壹日，偽造之「甲○○」署押拾枚，均沒收之。應
執行有期徒刑壹年拾月，如易科罰金，以新臺幣壹仟元折算壹日
。緩刑年。偽造之「甲○○」署押拾參枚，均沒收之。
    事  實
一、乙○○與甲○○曾為夫妻關係，2 人原共同居住在新竹市○
    區○○路4 段236 巷54弄13號，而於民國86年9 月2 日離異
    。緣因甲○○前於89年7 月27日向華南商業銀行申辦信用卡
    ，並於93、94年間搬離上開住處。嗣因甲○○持有之信用卡
    期限屆滿，華南商業銀行乃於95年12月12日寄送新信用卡（
    卡號：0000-0000-0000-0000 號）至上開處所，而由尚居住
    該處之乙○○代為簽收後，竟意圖為自己不法所有，隨即將
    上開信用卡侵占入己，而未交予甲○○。適其友人王國成（
    已由原審判刑確定）於97年5 月中旬到訪，乙○○明知未經
    甲○○之同意，竟仍與王國成及王國成某位女性友人（姓名
    、年籍不詳，下稱A 女）共同基於意圖為自己不法所有之詐
    欺取財、得利及行使偽造私文書犯意聯絡，先由渠等中之1
    人在該信用卡背面簽名欄上偽簽「甲○○」之署押1 枚，表
    明簽名者於該信用卡有效期限內有權使用該卡之辨識及證明
    ，而為偽造私文書，再推由王國成將該信用卡交予A 女假冒
    「甲○○」名義撥打電話開卡，迨開卡成功後，隨即於如附
    表編號1 至12所示之時間、地點，由王國成或A 女持該偽簽
    「甲○○」署押之信用卡，分別前往如附表編號1 至12所示
    之特約商店刷卡消費如附表編號1 至12所示之金額，而將該
    信用卡分別交付予各該特約商店人員行使之，並在信用卡簽
    帳單持卡人簽名欄上偽簽「甲○○」署押後，復將偽造完成
    之簽帳單持交上開特約商店人員而行使之，致該特約商店人
    員均誤信確為甲○○本人所消費，而陷於錯誤，同意渠等刷
    卡消費，並分別交付或使其享有如附表編號1 至12所示之財
    物與利益，共計新臺幣（下同）46,543元，均足生財產上之
    損害於甲○○及如附表所示之特約商店，與華南商業銀行對
    信用卡消費管理與風險控管之正確性。嗣因甲○○接獲華南
    商業銀行通知，發覺有異，始報警查悉上情。
二、案經高雄縣政府警察局鳳山分局報請臺灣高雄地方法院檢察
    署檢察官偵查起訴。
    理  由
一、上訴人即被告乙○○所犯係死刑、無期徒刑、最輕本刑為 3
    年以上有期徒刑以外之罪，被告就被訴事實為有罪之陳述，
    經本院聽取當事人之意見後，依刑事訴訟法第273 條之1第1
    項之規定，裁定進行簡式審判程序。本件卷內之人證、書證
    等證據，依同法第273 條之2 規定，不受第159 條第1 項關
    於傳聞法則規定之限制，均有證據能力，合先明。
二、訊據被告乙○○對上揭事實坦承不諱，核與被害人即被告乙
    ○○之前妻甲○○於警詢及偵查中指訴：「我所有之華南銀
    行信用卡共遭人盜刷12筆，共損失46,543元，因為期限到了
    ，所以銀行這次才又換寄新的信用卡來，銀行寄卡給我的時
    候非我本人簽收，事後經過我向華南銀行查詢的結果，信用
    卡是我前夫乙○○所簽收的，而我也有向我前夫詢問，他也
    承認是由他所簽收的，新卡寄到新竹時，乙○○沒有通知我
    ，被盜刷後華南銀行才通知我」等語相符（見警1 卷第2、6
    頁，偵1 卷第5 -6頁），另與證人即同案被告王國成於偵查
    中所證稱：「甲○○的信用卡是乙○○拜託我拿去開卡，我
    在后里科學園區上班，在那裡認識乙○○，領錢時老闆沒發
    工錢，乙○○約我回新竹到他家住幾天，當初我們2 人都沒
    錢，乙○○說他有一張他老婆的卡，我們2 人想說拿她的卡
    去刷，每月付最低的費用，這樣他老婆就不知道了，他就把
    信用卡拿出來，問我是否有認識女生，我說沒有資料也無法
    開卡，乙○○就把他老婆的名字、身分證字號、出生年月日
    告訴我，叫我抄起來，隔了1 、2 天，我就回高雄幫他開卡
    ，我跟乙○○去亞太電信付電話費，亞太這筆簽帳單的簽名
    是我簽的，因為乙○○說他不願意簽，亞太電信刷完後我就
    把卡交給證人乙○○，如果不是乙○○叫我去刷的，我不會
    知道她老婆的地址、身分證號碼。」等情節亦相一致（見偵
    2 卷第16至18頁、第23、42頁）。復有華南商業銀行爭議交
    易明細表1 份、華南商業銀行總行97年1 月25日個行安字第
    09700784號函文1 紙暨所附甲○○信用卡申請資料及96年消
    費明細1 份、刷卡簽帳單12張、華南商業銀行總行98年6 月
    18日個行營字第09806883號函文1 份等資料在卷可稽（見警
    1 卷第4 、5 頁，偵1 卷第20-34 頁，原審訴字卷第47頁）
    。足見被告上開自白與事實相符，應堪採信。從而，本件事
    證明確，被告犯行堪予認定，應依法論科。
三、按在信用卡背面簽名欄簽名，自形式上整體觀察，即足以知
    悉係表示信用卡之簽名者於信用卡有效期限內有權使用該信
    用卡之辨識及證明，並非依習慣或特約表示一定用意之證明
    ，性質上係屬刑法第210 條之私文書，是應成立刑法第210
    條之偽造私文書罪，有最高法院93年4 月13日93年度第2 次
    刑事庭會議決議可資參照。準此，被告乙○○、另案被告王
    國成及共犯A 女等人在系爭信用卡背面簽名欄上偽簽「甲○
    ○」之署押，係表明簽名者於該信用卡有效期限內有權使用
    該卡之辨識及證明，及在簽帳單上偽簽「甲○○」之署名，
    則係表示簽名人係有權使用該信用卡消費之意，自均屬偽造
    私文書無疑。是核被告所為，係犯刑法第335 條第1 項之普
    通侵占罪、同法第216 條、第210 條之行使偽造私文書罪及
    同法第339 條第1 項、第2 項之詐欺取財、得利罪（附表編
    號10部分）。被告在本件信用卡背面及如附表編號1 至12所
    示之簽帳單12紙上偽簽「甲○○」姓名之行為，均係偽造私
    文書之階段行為；其偽造私文書後復持以行使，偽造之低度
    行為應為行使之高度行為所吸收，均不另論罪。被告乙○○
    與另案被告王國成、A 女間就上開行使偽造私文書及詐欺取
    財、得利犯行，均有犯意聯絡及行為分擔，應論以共同正犯
    。被告乙○○就如附表編號1 至9 及編號11至12所示之犯行
    部分，分別均係以一概括之行為決意而冒名刷卡消費，並行
    使偽簽署押之信用卡、簽帳單之行為，同時觸犯行使偽造私
    文書罪2 次（行使偽造信用卡、簽帳單各1 次）、詐欺取財
    罪1 次；至編號10部分之犯行，則亦係以一概括之行為決意
    而冒名刷卡消費，並行使偽簽之信用卡、簽帳單之行為，同
    時觸犯行使偽造私文書罪2 次（行使偽造信用卡、簽帳單各
    1 次）、詐欺得利罪1 次，上開12次各次行為偽造私文書、
    詐欺取財或詐欺得利犯行，均係一行為觸犯數罪名，為想像
    競合犯，應依刑法第55條規定，均從一重之行使偽造私文書
    罪處斷。被告所犯之侵占罪及如附表編號1 至12所示之12罪
    ，共13罪，犯意各別，行為互殊，侵害法益不同，應予分論
    併罰。
四、原審據以對被告論罪科刑，固非無見；惟查：(一)按刑罰之量
    定，固屬法院自由裁量之職權行使，惟刑事審判之量刑，旨
    在實現刑罰權之分配的正義，故法院對科刑判決之被告量刑
    ，應符合罪刑相當原則，使罰當其罪，以契合人民之法律感
    情。此所以刑法第57條明定科刑時應審酌一切情狀，尤應注
    意該條所列各款情形，以為科刑輕重之標準。本案原判決關
    於附表所示之被告各次犯行所科處之刑，未能斟酌各詐欺取
    財及得利之金額高低及情節輕重，而分別量處適當之刑，均
    一律處以有期徒刑3 月相同之刑，未加衡酌區別，揆諸上開
    說明，自有未恰。(二)刷卡消費之行詐對象，係與各該信用卡
    發卡銀行訂有特約之商店，如係以此詐得現實財物，應成立
    刑法第339 條第1 項之詐欺取財罪；倘若藉此詐得特約商店
    提供之服務或享有其他利益，則應成立同條第2 項之詐欺得
    利罪（參最高法院93年台上字第71號判決）。茲查本件被告
    於附表編號10所示時間、地點，其行詐方式係在新竹市○○
    路102-1 號「亞太行動寬頻電信股份有限公司新竹中山店」
    刷卡，以繳清積欠之手機通話費，是其詐得者係一享有得以
    免除繳納手機通話費用之利益。其所犯自應屬刑法第339 條
    第2 項之詐欺得利罪。原判決仍認該次犯行係犯刑法第339
    條第1 項之詐欺取財罪，自有違誤。被告上訴意旨，指摘原
    判決量刑過重而不當，為有理由；且原判決亦有上開可議之
    處，自應由本院將原判決撤銷改判。爰審酌被告適值壯年，
    不思以正當途徑賺取財物，竟利用其前妻信用卡誤寄至其住
    所之機會，趁機在代為簽收後侵占入己，再與同案被告王國
    成、共犯A 女共同持上開信用卡以盜刷之方式向如附表編號
    1 至12所示之特約商店詐得財物、利益，造成華南商業銀行
    、各該特約商店及甲○○之損失，其詐騙金額為46,543元，
    其犯後已知坦認犯行、表達悔意，及其犯罪動機、手段、智
    識程度僅為國小畢業等一切情狀，分別量處如主文第2 項所
    示之刑，並均諭知易科罰金之折算標準。又被告上開侵占部
    分之犯行，其犯罪時間在96年4 月24日以前，合於中華民國
    96年罪犯減刑條例所定減刑條件，應予減其刑2 分之1 ，並
    與如附表編號1 至12所示之犯行所處之刑，定其應執行之刑
    ，並諭知易科罰金之折算標準，以示懲儆。另按司法院釋字
    第662 號解釋：「中華民國94年2 月2 日修正公布之現行刑
    法第41條第2 項，關於數罪併罰，數宣告刑均得易科罰金，
    而定應執行刑之刑逾6 個月者，排除適用同條第1 項得易科
    罰金之規定部分，與憲法第23條規定有違，並與本院釋字第
    366 號解釋意旨不符，應自本解釋公布之日起失其效力。」
    故對於數罪併罰，數宣告刑均得易科罰金，而定應執行之刑
    超過6 個月之案件，依司法院釋字第366 號、662 號解釋意
    旨，仍得易科罰金。從而，本件被告乙○○所犯上開13罪，
    其宣告刑均未逾6 月，雖定應執行之刑已逾6 個月，然依司
    法院大法官釋字第366 號、662 號解釋意旨，自仍得易科罰
    金，併予敘明。又查被告乙○○前因懲治走私條例案件，經
    臺灣高等法院以89年度上更(一)字第13號判處有期徒刑10月確
    定，於90年3 月31日執行完畢，迄今未有何其他刑事前科執
    行完畢乙節，有臺灣高等法院被告前案紀錄表在卷可憑。是
    以，被告前因故意犯罪受有期徒刑以上刑之宣告，執行完畢
    後，5 年以內未曾因故意犯罪受有期徒刑以上刑之宣告，考
    量被告經此偵審程序及刑之宣告後，應能知所警惕而信無再
    犯之虞，且衡酌被告犯罪情節尚非重大，兼及被告現擔任船
    員有正當職業，且尚須照料扶養家人，復已得被害人即前妻
    甲○○之諒解，並已對銀行賠償全數因詐欺所受之損害各情
    ，有存款憑條、戶籍謄本、診斷證明書、船員手冊、甲○○
    之陳情書在卷可憑，及被告之身體健康、生活狀況、家庭環
    境等情狀，認上開對被告宣告之刑，以暫不執行為適當，茲
    依刑法第74條第1 項第2 款之規定，對被告併諭知緩刑3 年
    ，以啟自新。至被告乙○○、同案被告王國成及共犯A 女等
    人偽造之「甲○○」署押13枚，雖未扣案，然無證據證明業
    已滅失，仍應依刑法第219 條規定，不論屬於犯人與否，均
    應予宣告沒收之（如附表標題欄所示，於各宣告刑後併予沒
    收）。
五、另案被告王國成業經原審審結，判刑確定在案，併予敘明。
據上論斷，應依刑事訴訟法第369 條第1 項前段、第364 條、第
299 條第1 項前段，刑法第28條、第335 條第1 項、第216 條、
第210 條、第339 條第1 項、第2 項、第55條、第219 條、第41
條第1 項、第51條第5 款、第74條第1 項第2 款，刑法施行法第
1 條之1 ，中華民國96年罪犯減刑條例第2 條第1 項第3 款、第
7 條，判決如主文。
本案經檢察官劉玲興到庭執行職務。
中    華    民    國    98    年    11    月    26    日
                    刑事第三庭  審判長法  官  莊崑山
                                      法  官  張意聰
                                      法  官  莊松泉
以上正本證明與原本無異。
如不服本判決應於收受本判決後10日內向本院提出上訴書狀，其
未敘述上訴理由者，並得於提起上訴後10日內向本院補提理由書
狀（均須按他造當事人之人數附繕本）「切勿逕送上級法院」。
中    華    民    國    98    年    11    月    26    日
                                      書記官  葉淑華
附錄本判決論罪科刑法條：
中華民國刑法第210條
偽造、變造私文書，足以生損害於公眾或他人者，處5 年以下有
期徒刑。
中華民國刑法第216條
行使第210 條至第215 條之文書者，依偽造、變造文書或登載不
實事項或使登載不實事項之規定處斷。
中華民國刑法第335條
意圖為自己或第三人不法之所有，而侵占自己持有他人之物者，
處5年以下有期徒刑、拘役或科或併科1千元以下罰金。
前項之未遂犯罰之。
中華民國刑法第339條
意圖為自己或第三人不法之所有，以詐術使人將本人或第三人之
物交付者，處5 年以下有期徒刑、拘役或科或併科1 千元以下罰
金。
以前項方法得財產上不法之利益或使第三人得之者，亦同。
前二項之未遂犯罰之。
附表：
┌──┬────┬────────┬───────┬────┬─────┬──┐
│編號│  時間  │地點及詐得之財物│偽造文書及署押│簽帳金額│所犯罪名及│出處│
│    │（民國）│或利益          │數量          │（新臺幣│所處刑度（│（皆│
│    │        │                │              │）      │以下各次偽│為偵│
│    │        │                │              │        │造「甲○○│一卷│
│    │        │                │              │        │」簽名各一│）  │
│    │        │                │              │        │枚均沒收）│    │
├──┼────┼────────┼───────┼────┼─────┼──┤
│ 1  │96年5 月│高雄縣鳳山市光遠│偽造簽帳單1 紙│5,100元 │刑法第216 │第28│
│    │20日晚上│路193 號「金寶成│偽造之署押1 枚│        │條、第210 │頁  │
│    │9 時    │銀樓」          │              │        │條之行使偽│    │
│    │        │                │              │        │造私文書罪│    │
│    │        │                │              │        │、第339條 │    │
│    │        │                │              │        │第1項詐欺 │    │
│    │        │                │              │        │取財罪。處│    │
│    │        │                │              │        │有期徒刑參│    │
│    │        │                │              │        │月。      │    │
├──┼────┼────────┼───────┼────┼─────┼──┤
│ 2  │96年5 月│高雄縣鳳山市光遠│偽造簽帳單1 紙│11,800元│刑法第216 │第24│
│    │20日晚上│路354 號1樓「金 │偽造之署押1 枚│        │條、第210 │頁  │
│    │9 時14分│礦銀樓」        │              │        │條之行使偽│    │
│    │        │                │              │        │造私文書罪│    │
│    │        │                │              │        │、第339條 │    │
│    │        │                │              │        │第1項詐欺 │    │
│    │        │                │              │        │取財罪。處│    │
│    │        │                │              │        │有期徒刑參│    │
│    │        │                │              │        │月。      │    │
├──┼────┼────────┼───────┼────┼─────┼──┤
│ 3  │96年5 月│高雄縣鳳山市經武│偽造簽帳單1 紙│321元   │刑法第216 │第29│
│    │21日晚上│路276 號「新鎮生│偽造之署押1 枚│        │條、第210 │頁  │
│    │9 時41分│鮮大賣場」      │              │        │條之行使偽│    │
│    │        │                │              │        │造私文書罪│    │
│    │        │                │              │        │、第339條 │    │
│    │        │                │              │        │第1項詐欺 │    │
│    │        │                │              │        │取財罪。處│    │
│    │        │                │              │        │有期徒刑貳│    │
│    │        │                │              │        │月。      │    │
├──┼────┼────────┼───────┼────┼─────┼──┤
│ 4  │96年5 月│高雄縣鳳山市經武│偽造簽帳單1 紙│505元   │刑法第216 │第30│
│    │21日晚上│路276 號「新鎮生│偽造之署押1 枚│        │條、第210 │頁  │
│    │9 時55分│鮮大賣場」      │              │        │條之行使偽│    │
│    │        │                │              │        │造私文書罪│    │
│    │        │                │              │        │、第339條 │    │
│    │        │                │              │        │第1項詐欺 │    │
│    │        │                │              │        │取財罪。處│    │
│    │        │                │              │        │有期徒刑貳│    │
│    │        │                │              │        │月。      │    │
├──┼────┼────────┼───────┼────┼─────┼──┤
│ 5  │96年5 月│高雄縣鳳山市光遠│偽造簽帳單1 紙│5,000元 │刑法第216 │第33│
│    │21日晚上│路354 號1樓「金 │偽造之署押1 枚│        │條、第210 │頁  │
│    │10時10分│礦銀樓」        │              │        │條之行使偽│    │
│    │        │                │              │        │造私文書罪│    │
│    │        │                │              │        │、第339條 │    │
│    │        │                │              │        │第1項詐欺 │    │
│    │        │                │              │        │取財罪。處│    │
│    │        │                │              │        │有期徒刑貳│    │
│    │        │                │              │        │月。      │    │
├──┼────┼────────┼───────┼────┼─────┼──┤
│ 6  │96年5 月│高雄市三民區博愛│偽造簽帳單1 紙│9,690元 │刑法第216 │第23│
│    │22日中午│一路325 號「悅盛│偽造之署押1 枚│        │條、第210 │頁  │
│    │12時59分│行銷─永光發有限│              │        │條之行使偽│    │
│    │        │公司」          │              │        │造私文書罪│    │
│    │        │                │              │        │、第339條 │    │
│    │        │                │              │        │第1 項詐欺│    │
│    │        │                │              │        │取財罪。處│    │
│    │        │                │              │        │有期徒刑參│    │
│    │        │                │              │        │月。      │    │
├──┼────┼────────┼───────┼────┼─────┼──┤
│ 7  │96年5 月│高雄縣鳳山市中山│偽造簽帳單1 紙│4,845元 │刑法第216 │第26│
│    │22日下午│路148 號「台灣大│偽造之署押1 枚│        │條、第210 │頁  │
│    │1 時40分│哥大─高雄鳳山」│              │        │條之行使偽│    │
│    │        │                │              │        │造私文書罪│    │
│    │        │                │              │        │ 、第339條│    │
│    │        │                │              │        │第1 項詐欺│    │
│    │        │                │              │        │取財罪。處│    │
│    │        │                │              │        │有期徒刑貳│    │
│    │        │                │              │        │月。      │    │
├──┼────┼────────┼───────┼────┼─────┼──┤
│ 8  │96年5 月│彰化市○○路66號│偽造簽帳單1 紙│1,830元 │刑法第216 │第34│
│    │22日下午│「動力主義」    │偽造之署押1 枚│        │條、第210 │頁  │
│    │5 時54分│                │              │        │條之行使偽│    │
│    │        │                │              │        │造私文書罪│    │
│    │        │                │              │        │、第339條 │    │
│    │        │                │              │        │第1 項詐欺│    │
│    │        │                │              │        │取財罪。處│    │
│    │        │                │              │        │有期徒刑貳│    │
│    │        │                │              │        │月。      │    │
├──┼────┼────────┼───────┼────┼─────┼──┤
│ 9  │96年5 月│南投縣草屯鎮博愛│偽造簽帳單1 紙│500元   │刑法第216 │第27│
│    │24日下午│路1130 號「台亞 │偽造之署押1 枚│        │條、第210 │頁  │
│    │1 時3 分│草屯交流道站」  │              │        │條之行使偽│    │
│    │        │                │              │        │造私文書罪│    │
│    │        │                │              │        │、第339條 │    │
│    │        │                │              │        │第1 項詐欺│    │
│    │        │                │              │        │取財罪。處│    │
│    │        │                │              │        │有期徒刑貳│    │
│    │        │                │              │        │月。      │    │
├──┼────┼────────┼───────┼────┼─────┼──┤
│ 10 │96年5 月│新竹市○○路102-│偽造簽帳單1 紙│1,312元 │刑法第216 │第25│
│    │24日下午│1號「亞太行動寬 │偽造之署押1 枚│        │條、第210 │頁  │
│    │3 時45分│頻電信股份有限公│              │        │條之行使偽│、物│
│    │        │司新竹中山店」；│              │        │造私文書罪│證編│
│    │        │取得繳清積欠手機│              │        │、第339條 │號4 │
│    │        │通話費之利益    │              │        │第2項詐欺 │    │
│    │        │                │              │        │得利罪。處│    │
│    │        │                │              │        │有期徒刑貳│    │
│    │        │                │              │        │月。      │    │
├──┼────┼────────┼───────┼────┼─────┼──┤
│ 11 │96年5 月│新竹市○區○○路│偽造簽帳單1 紙│140元   │刑法第216 │第31│
│    │25日下午│225號「尚隆加油 │偽造之署押1 枚│        │條、第210 │頁  │
│    │3 時10分│站」            │              │        │條之行使偽│    │
│    │        │                │              │        │造私文書罪│    │
│    │        │                │              │        │、第339條 │    │
│    │        │                │              │        │第1項詐欺 │    │
│    │        │                │              │        │取財罪。處│    │
│    │        │                │              │        │有期徒刑貳│    │
│    │        │                │              │        │月。      │    │
├──┼────┼────────┼───────┼────┼─────┼──┤
│ 12 │96年5 月│高雄縣鳳山市光遠│偽造簽帳單1 紙│5,500元 │刑法第216 │第32│
│    │26日上午│路354 號1樓「金 │偽造之署押1 枚│        │條、第210 │頁  │
│    │10時46分│礦銀樓」        │              │        │條之行使偽│    │
│    │        │                │              │        │造私文書罪│    │
│    │        │                │              │        │、第339條 │    │
│    │        │                │              │        │第1 項詐欺│    │
│    │        │                │              │        │取財罪。處│    │
│    │        │                │              │        │有期徒刑參│    │
│    │        │                │              │        │月。      │    │
├──┼────┴────────┴───────┴────┴───┬─┴──┤
│ 13 │97年5 月間某日，由乙○○、王國成及A 女其中1 人在該信用卡背面│刑法第21│
│    │簽名欄上偽簽「甲○○」之署押1 枚，表明簽名者於該信用卡有效期│6 條、第│
│    │限內有權使用該卡之辨識及證明，而為偽造私文書。嗣並持以分別於│210 條行│
│    │附表編號1 至12所示之時間、地點與上開偽造之簽帳單一起行使。  │使偽造私│
│    │                                                            │文書罪。│
├──┴──────────────────────────────┴────┤
│共計取得價值46,543元之財物，偽造「甲○○」署押13枚，偽造簽帳單12紙。        │
└──────────────────────────────────────┘


司法院資訊處製作；財團法人民間司法改革基金會備份。
